臺灣彰化地方法院刑事裁定
110年度撤緩字第101號
聲  請  人  臺灣彰化地方檢察署檢察官     
受  刑  人  張譽懷


上列聲請人因受刑人違反恐嚇危害安全案件，聲請撤銷緩刑之宣
告（110年度執聲字第751號），本院裁定如下：
    主  文
聲請駁回。
    理  由
一、聲請意旨略以：受刑人即被告張譽懷（以下簡稱受刑人）因
    恐嚇危害安全案件，經本院於民國110年7月5日以110年度簡
    字第627號（即臺灣彰化地方檢察署110年度偵字第2879號）
    判決，判處拘役10日，如易科罰金以新臺幣（下同）1,000
    元折算1日，緩刑2年，並於110年8月4日確定在案。惟受刑
    人於緩刑期前即108年11月13日犯有相同罪質之恐嚇危害安
    全案件，經本院以110年度簡字第1057號判決，判處拘役20
    日，如易科罰金，以1,000元折算1日，並於110年9月15日確
    定。顯見受刑人守法觀念薄弱，已符合刑法第75條之1第1項
    第1款所定撤銷緩刑宣告之原因。是以已足認原宣告之緩刑
    難收其預期效果，而有執行刑罰之必要，爰依刑事訴訟法第
    476條聲請撤銷該案緩刑等語。
二、按刑法第75條之1規定：「受緩刑之宣告而有下列情形之一
    ，足認原宣告之緩刑難收其預期效果，而有執行刑罰之必要
    者，得撤銷其宣告：一、緩刑前因故意犯他罪，而在緩刑期
    內受6月以下有期徒刑、拘役或罰金之宣告確定者。二、緩
    刑期內因故意犯他罪，而在緩刑期內受6月以下有期徒刑、
    拘役或罰金之宣告確定者。三、緩刑期內因過失更犯罪，而
    在緩刑期內受有期徒刑之宣告確定者。四、違反第74條第2
    項第1款至第8款所定負擔情節重大者。前條第2項之規定，
    於前項第1款至第3款情形亦適用之。」本條採用裁量撤銷主
    義，賦與法院撤銷與否之權限，特於第1項規定實質要件為
    「足認原宣告之緩刑難收其預期效果，而有執行刑罰之必要
    」，供作審認之標準。亦即於上揭「得」撤銷緩刑之情形，
    法官應依職權本於合目的性之裁量，妥適審酌被告所犯前後
    數罪間，關於法益侵害之性質、再犯之原因、違反法規範之
    情節是否重大、被告主觀犯意所顯現之惡性及其反社會性等
    情，是否已使前案原為促使惡性輕微之被告或偶發犯、初犯
    改過自新而宣告之緩刑，已難收其預期之效果，而確有執行
    刑罰之必要，此與刑法第75條第1 項所定2 款要件有一具備
    ，即毋庸再行審酌其他情狀，應逕予撤銷緩刑之情形不同。
三、經查：
  ㈠受刑人因恐嚇危害安全案件，經本院於110年7月5日以110年
    度簡字第627號判決，判處拘役10日，如易科罰金以1,000元
    折算1日，緩刑2年，並於110年8月4日確定在案。又其於緩
    刑期前即108年11月13日因恐嚇危害安全案件，經本院於110
    年8月17日以110年度簡字第1057號判決，判處拘役20日，如
    易科罰金，以1,000元折算1日，並於110年9月15日確定等情
    ，此有前述判決及臺灣高等法院被告前案紀錄表等件在卷可
    查。並經本院調閱卷證核閱無訛。是此部分尚非「應」撤銷
    緩刑宣告之強制規定案件，而係刑法第75條之1第1項所定「
    得」撤銷緩刑之具裁量空間案件，法院自應行使合義務性裁
    量，其內部界限即係刑法第75條之1第1項本文明定之「足認
    原宣告之緩刑難收其預期效果，而有執行刑罰之必要者」。
　㈡受刑人於本院訊問時稱：我傷到腦部重度殘障，領有低收入
    戶及重度殘障的證明，希望法院參考這些資料。另案判我易
    科罰金，我於26日才易科罰金2萬元，我沒有能力繳那麼多
    ，有幫我分4期，1個月5千元。第2件案件是誤會，我有跟對
    方和解，希望法院不要撤銷緩刑，我在做生意，不能讓我爸
    爸太勞累。撤銷緩刑之後還要去執行，易科罰金的金額是加
    重我的負擔，因為我是低收入戶。現在有定期回診，3個月
    回去拿藥1次，有定期服藥。下次絕對不敢（這麼衝動），
    我怕我萬一進去關，不放心留我爸在那邊，我要幫忙我爸做
    生意，我爸70多歲了，也可以調閱國泰醫院的病歷資料作為
    參考，希望法院不要撤銷我的緩刑等語（參本院110年11月2
    9日訊問筆錄）；互核與證人即受刑人父親張信德於另案偵
    查中稱：我兒子有重度身心障礙證明，他曾經當植物人躺在
    床上2年，醒來後就這樣了，他沒辦法控制自己的情緒等語
    合致（參110年度簡字第1057號案件偵查卷〔109年度偵字第6
    7號卷〕第12頁至第13頁）；並有受刑人中華民國身心障礙證
    明影本、彰化縣員林市低收入戶證明書影本在卷可佐。
　㈢再審酌受刑人經宣告緩刑之恐嚇危害安全案件，參酌其犯罪
    之情節非屬重大，法院上開案件就受刑人所犯恐嚇危害安全
    罪判處得易科罰金之刑（拘役10日），而給予自新之機會，
    併予緩刑之宣告。觀諸其緩刑期前所犯上開案件之情節，受
    刑人所為，固應予非難，惟該案件經法院斟酌情節，判處拘
    役20日，得易科罰金。顯見受刑人該案件所犯之犯罪情節亦
    非重大，況受刑人於緩刑宣告確定前之108年11月13日犯恐
    嚇危害安全之行為時，尚難預知必獲致緩刑宣告確定；甚且
    受刑人於緩刑宣告之本案110年2月17日行為時，上開108年1
    1月13日所犯案件（即109年度偵字第67號）尚未經檢察官為
    緩起訴處分，因而即難遽論其有故違寬典之意，或其主觀犯
    意所顯現之惡性及反社會性重大。再者，衡酌受刑人所犯宣
    告緩刑確定之案件，與另案之犯罪時間已間隔年餘，客觀上
    受刑人已改善其行為，且其於宣告緩刑該案中亦已坦承犯行
    而與告訴人廖仕華達成和解，並賠償告訴人損害而徵得告訴
    人原諒，有上開判決及調解程序筆錄影本可佐可參，核其犯
    罪情節暨犯後態度，足見受刑人違反法規範情節尚非重大，
    其主觀犯意所顯現之惡性及其反社會性亦難認甚鉅。互參上
    情，難認前案緩刑之宣告難收預期效果而有執行刑罰之必要
    。是檢察官聲請撤銷受刑人前案之緩刑，尚難令本院形成應
    撤銷之心證，應予駁回。
四、依刑事訴訟法第220 條，裁定如主文。
中　　華　　民　　國　　110 　年　　11　　月　　30　　日
                    刑事第六庭  法  官  呂美玲
以上正本證明與原本無異。
如不服本裁定，應於裁定送達後5日內，向本院提出抗告狀。
中　　華　　民　　國　　110 　年　　11　　月　　30　　日
                                書記官  鍾宜津